---
title: "Prob 4, CP 3: Suas análises"
output:
  html_document:
    code_folding: hide
    toc: yes
    toc_float: yes
  html_notebook:
    toc: yes
    toc_float: yes
---

```{r setup, include=FALSE}
knitr::opts_chunk$set(echo = TRUE)
library(tidyverse)
library(here)
library(xts)
library(resample)
```

```{r}
dados = read.csv("github.csv")
dados = dados %>% mutate(full_date = paste(month_day, the_month, the_year, sep = '-'))
dados = dados %>% mutate(week_day= weekdays(as.Date(full_date,'%d-%m-%Y')))
```


Utilizando uma amostra de dados da atividade global do github, vamos analisar o comportamento de edição dos usuários em relação à edição de arquivos. Os dados brutos contém a contagem de quantas pessoas editaram arquivos com cada extensão de arquivo em cada dia de 2016 e 2017 no github. Vamos usar técnicas de inferência para fazer afirmações sobre toda a população a partir dos dados da amostra. A métrica usada para definir a popularidade será a mediana dos usuários que editaram os arquivos em determinado período de tempo.

## As pessoas editam mais arquivos em algum dia da semana específico?

```{r}
dias_da_semana = c('segunda-feira', 'terça-feira', 'quarta-feira', 'quinta-feira', 'sexta-feira', "sábado", "domingo")

dados.semana = dados 

experiment1 = data.frame()

for(day in dias_da_semana) {
  b = bootstrap(subset(dados.semana, week_day==day) , median(users))
  days.median = CI.percentile(b, probs = c(.025, .975))
  names(days.median) = c('X2.5', 'X97.5')
  days.median$day = day
  experiment1 = data.frame(rbind(experiment1, data.frame(days.median)))
}
```

```{r}
experiment1 %>% 
  ggplot(aes(x=day, ymin=X2.5, ymax=X97.5)) + 
  geom_errorbar(width = .2) + 
  labs(x="Dia da semana", y="Intervalo de confiança")
```

Como os intervalos se sobrepõem para todos os dias da semana, então não podemos concluir que há um dia da semana em que as pessoas editem mais.

### A média de edições durante a semana é maior que a média durante os finais de semana?

Mudando a estatística de popularidade para a média.
```{r}
dados.semana2 = dados 

experiment2 = data.frame()

for(day in dias_da_semana) {
  b = bootstrap(subset(dados.semana2, week_day==day) , mean(users))
  days.mean = CI.percentile(b, probs = c(.025, .975))
  names(days.mean) = c('X2.5', 'X97.5')
  days.mean$day = day
  experiment2 = data.frame(rbind(experiment2, data.frame(days.mean)))
}
```

```{r}
experiment2 %>% 
  ggplot(aes(x=day, ymin=X2.5, ymax=X97.5)) + 
  geom_errorbar(width = .2) + 
  labs(x="Dia da semana", y="Intervalo de confiança")
```

Utilizando a média podemos identificar que nos sábados e domingos a popularidade é bem menor em relação aos outros dias.

## Nos meses de férias (janeiro e julho) as edições são mais ou menos populares que nos outros meses?

```{r}
dados.2016 = dados %>% filter(the_year == 2016)
dados.2017 = dados %>% filter(the_year == 2017)
```

Vamos utilizar apenas os dados do ano de 2016, pois 2017 não possui dados de todos os meses:
```{r}
timeline = dados %>% group_by(the_year, the_month) %>% mutate(users_month = sum(users))

max = max(timeline$users_month) + 10000
min = min(timeline$users_month) - 1000

timeline %>%
  ggplot(aes(x = the_month, y = users_month, colour = as.factor(the_year))) + 
  geom_point() +
  geom_line() +  
  scale_x_continuous(breaks=c(1:12)) + 
  ylim(min, max) +
  labs(title = "Edições por Mês (em todas as linguagens)", x = "Mês" , y= "Número de usuários\nque fizeram edições", colour="Ano")
```


```{r}
months = c(1:12)
experiment3 = data.frame()

for(m in months){
  b = bootstrap(subset(dados.2016, the_month==m) , sd(users))
  month.sd = CI.percentile(b, probs = c(.025, .975))
  names(month.sd) = c('X2.5', 'X97.5')
  month.sd$month = m
  experiment3 = data.frame(rbind(experiment3, data.frame(month.sd)))
}
```

```{r}
experiment3 %>% 
  ggplot(aes(x=month, ymin=X2.5, ymax=X97.5)) + 
  geom_errorbar(width = .2) + 
  labs(x="Mês", y="Intervalo de confiança") +
  scale_x_discrete(limits=c('jan', 'fev', 'mar', 'abril', 'maio', 'jun', 'jul', 'ago', 'set', 'out', 'nov', 'dez'))
```

A maioria dos intervalos se sobrepõe, mas é possível afirmar que o mês de Julho é menos popular que os meses de Janeiro a Maio.

### O mês de Julho possui alguma semana com mais edições que as outras semanas?

```{r}
n_semana = function(dia) {
  anw = ifelse(dia <= 8, '1', 
        ifelse(dia > 8 & dia <= 16, '2',
        ifelse(dia > 16 & dia <= 24, '3','4')))
  return(anw)
}

dados$n_semana = n_semana(dados$month_day)
```

```{r}
dados.nsemana = dados %>% filter(the_month == 7)

experiment4 = data.frame()

n_semana = c('1', '2', '3', '4')
for(n in n_semana) {
  b = bootstrap(subset(dados, n_semana==n) , median(users))
  mes.n.md = CI.percentile(b, probs = c(.025, .975))
  names(mes.n.md) = c('X2.5', 'X97.5') 
  mes.n.md$n_semana = n
  experiment4 = data.frame(rbind(experiment4, data.frame(mes.n.md)))
}
```

```{r}
experiment4 %>% 
  ggplot(aes(x=n_semana, ymin=X2.5, ymax=X97.5)) + 
  geom_errorbar(width = .2) + 
  labs(x="Número da Semana", y="Intervalo de confiança")
```

Como visto em outra pergunta, não é possível afirmar que Julho possui uma semana mais popular porque os intervalos estão sobrepostos.